# 请教陈版，投资性房地产附属设备更换如何处理

提问人：江左徐郎 时间：2022-08-31 00:37:14
A公司是一家商业地产公司，有一幢商业综合体，整租给B企业进行经营。该商业综合体由A公司新建开发，开发完毕后直接转入投资性房地产，一直都是对外出租收取租金。A公司采用公允价值模式对投资性房地产进行后续计量。
现B企业提出，因为该商业综合体的中央空调老化，功能不足继而影响顾客购物体验，希望拆除旧的中央空调，B企业自费购置新的中央空调，旧的中央空调可处置且有残值收入，归A公司所得。中央空调无论新旧，其价值与整幢商业体的价值相比，均不重大。
问题： 1 、因旧中央空调当年随着开发成本一并转入了投资性房地产，现在拆除，需要减少“投资性房地产——成本”的金额吗？如果减少是按照旧中央空调当时的采购原价减少吗？
2 、旧中央空调的处置收入，是按照处置投资性房地产记其他业务收入还是按一般资产处置记资产处置损益？
以上，烦请陈版和其他各位大神能给点建议，感谢！

回答人：chenyiwei
1 、需要转出。因为采用公允价值模式进行后续计量（未计提折旧）且该旧中央空调的当前公允价值无法合理确定，故应按原购置成本从投资性房地产成本中转出。
2 、旧中央空调的处置收入确认为资产处置损益。